臺灣高等法院高雄分院刑事判決　　　　94年度上訴字第1224號
上　訴　人　臺灣高雄地方法院檢察署檢察官
上　訴　人
即　被　告　甲○○
上列上訴人因被告違反毒品危害防制條例案件，不服臺灣高雄地
方法院94年度訴字第1278號中華民國94年7月29日第一審判決（
起訴案號：臺灣高雄地方法院檢察署94年度毒偵字第2740號；移
送併辦案號；同署94年度毒偵字第2974號），提起上訴，及移送
併辦（案號：同署94年度毒偵字第6440、6482號），本院判決如
下：
    主  文
原判決撤銷。
甲○○連續施用第一級毒品，累犯，處有期徒刑拾月。扣案之第
一級毒品海洛因參小包（其中壹包淨重零點零玖公克；空包裝重
零點貳壹公克、壹包淨重零點參公克；包裝重零點參壹公克、壹
包毛重零點貳伍公克）、含有第一級毒品海洛因殘渣之注射針筒
壹支，均沒收銷燬之；注射針筒貳支及空夾鏈袋壹個，均沒收。
又連續施用第二級毒品，累犯，處有期徒刑伍月。應執行有期徒
刑壹年貳月。扣案之第一級毒品海洛因參小包（其中壹包淨重零
點零玖公克；空包裝重零點貳壹公克、壹包淨重零點參公克；包
裝重零點參壹公克、壹包毛重零點貳伍公克）、含有第一級毒品
海洛因殘渣之注射針筒壹支，均沒收銷燬之；注射針筒貳支及空
夾鏈袋壹個，均沒收。
    事  實
一、甲○○曾於民國84年間因偽造貨幣罪，經原審法院判處有期
    徒刑3 年2 月，歷經本院及最高法院駁回上訴確定；另於86
    年間因違反肅清煙毒條例及槍砲彈藥刀械管制條例案件，經
    原審法院以86年訴字第693 號分別判處有期徒刑3 年6 月、
    8 月，並定其應執行刑為有期徒刑3 年10月確定，上開二徒
    刑接續執行，於89年3 月17日縮短刑期假釋交付保護管束，
    於92年10月9 日保護管束期滿未經撤銷，以執行完畢論。復
    於92年間因施用毒品案件，由原審法院以92年度毒聲字第70
    35號裁定送觀察、勒戒，認有繼續施用毒品傾向，復經該法
    院以92年度毒聲字第7518號裁定令入戒治處所施以強制戒治
    1 年，於93年7 月9 日停止戒治出監，並經臺灣高雄地方法
    院檢察署檢察官於93年7 月13日以93年度戒毒偵字第810 號
    為不起訴處分確定。詎仍不知悔改，明知海洛因、甲基安非
    他命分為毒品危害防制條例第2 條第2 項第1 、2 款所稱之
    第一、二級毒品，竟仍基於施用第一級毒品海洛因之概括犯
    意，自94年2 月中旬某日起至94年7 月14日止，在高雄市左
    營區○○○路401 巷12號住處，以將海洛因摻入香菸內點燃
    吸食之方式，約2 天即施用1 次之頻率，連續施用第一級毒
    品海洛因多次。又基於施用第二級毒品甲基安非他命之概括
    犯意，自94年2 月中旬某日起至94年7 月14日止，在上開住
    處，以將甲基安非他命放入玻璃球燒烤吸食煙霧之方式，約
    2 天即施用1 次之頻率，連續施用第二級毒品甲基安非他命
    多次。嗣先後(一)於94年3 月4 日17時30分許，在上開住處，
    為警查獲，並扣得含有海洛因殘渣之注射針筒1 支，及其所
    有供施用毒品海洛因預備之注射針筒1 支。(二)於94年4 月7
    日上午10時30分許，在高雄市○○區○○街228 號前為警查
    獲，並扣得毒品海洛因1 小包（淨重0.09公克；空包裝重
    0.21公克）。(三)於94年7 月8 日15時10分許，在上開住處，
    為警搜獲海洛因1 包（淨重0.3 公克；空包裝重0.31公克）
    。(四)於94年7 月15日12時20分許，在上開住處，再次為警查
    獲，並扣得海洛因1 包（毛重0.25公克），及其所有供施用
    毒品海洛因預備之注射針筒1 支、空夾鏈袋1 個。
二、案經高雄市政府警察局楠梓分局、左營分局報請；高雄縣政
    府警察局移送臺灣高雄地方法院檢察署檢察官偵查起訴及移
    送併案審理。
    理  由
一、本件上訴人即被告甲○○（下稱被告）所犯為死刑、無期徒
    刑或最輕本刑為3 年以上有期徒刑以外之罪，其於本院審理
    時就被訴事實為有罪之陳述，經審判長告知簡式審判程序之
    旨，並聽取公訴人及被告之意見後，依刑事訴訟法第273 條
    之1 第1 項規定，當庭諭知適用簡式審判程序，合先敘明。
二、上揭事實，已據被告於本院審理中坦承不諱，且其於94年3
    月4 日、94年4 月7 日、94年7 月8 日及94年7 月15日所採
    驗之尿液，經送高雄市立凱旋醫院及臺灣檢驗科技股份有限
    公司以GC/MS 方法（氣相層析/ 質譜儀法）檢驗，結果均確
    呈第一級毒品海洛因代謝後嗎啡之陽性反應；另其中94年3
    月4 日、94年7 月8 日及94年7 月15日所採驗之尿液亦呈第
    二級毒品甲基安非他命之陽性反應，此有高雄市立凱旋醫院
    94年3 月14日編號00000000號、94年4 月25日編號00000000
    號、94年7 月19日編號00000000號濫用藥物尿液檢驗報告、
    臺灣檢驗科技股份有限公司94年78月11日編號KＺ0000000000
    00號濫用藥物尿液檢驗報告在卷足稽；94年4 月7 日、94年
    7 月8 日及94年7 月15日扣案之不明粉末共3 小包，經送往
    法務部調查局鑑定，結果確含第一級毒品海洛因成分，此有
    該局94年7 月6 日調科壹字第220020355 號、94年9 月1 日
    調科壹字第220020896 號鑑定通知書在卷可佐。又扣案之注
    射針筒2 支，經送請高雄醫學大學附設中和紀念醫院檢驗，
    其中1 支注射針筒檢出呈第一級毒品海洛因之陽性反應，此
    有上開醫院9405-56 號、9405-57 號之檢驗報告2 紙存卷可
    參，復有預備供施用毒品海洛因用之空夾鏈袋1 個、注射針
    筒2 支扣案可稽，足認被告上開自白確與事實相符，洵堪採
    為論罪科刑之依據。
二、被告曾於92年間因施用毒品案件，由原審法院以92年度毒聲
    字第7035號裁定送觀察、勒戒，認有繼續施用毒品傾向，復
    經該法院以92年度毒聲字第7518號裁定令入戒治處所施以強
    制戒治1 年，於93年7 月9 日停止戒治出監，並經臺灣高雄
    地方法院檢察署檢察官於93年7 月13日以93年度戒毒偵字第
    810 號為不起訴處分確定等情，有臺灣高等法院被告全國前
    案紀錄表、被告刑案資料查註紀錄表、全國施用毒品案件紀
    錄表各1 份在卷可稽，被告於強制戒治執行完畢釋放後，5
    年內再為本件施用毒品犯行，自應依法論罪科刑。
三、按海洛因、甲基安非他命係毒品危害防制條例第2 條第2 項
    第1 、2 款所稱之第一、二級毒品。是被告施用海洛因、甲
    基安非他命之行為，係犯該條例第10條第1 、2 項之施用第
    一、二級毒品罪。被告持有第一、二級毒品，嗣進而施用之
    ，持有之低度行為應為施用之高度行為所吸收，不另論罪。
    又被告多次施用第一、二級毒品犯行，均時間緊接、手法相
    同，顯係分別觸犯構成要件相同之罪，均為連續犯，均應依
    刑法第56條之規定，論以一罪，並加重其刑。另被告曾於84
    年間因偽造貨幣罪，經原審法院判處有期徒刑3 年2 月，歷
    經本院及最高法院駁回上訴確定；另於86 年 間因違反肅清
    煙毒條例及槍砲彈藥刀械管制條例案件，經原審法院以86年
    訴字第693 號分別判處有期徒刑3 年6 月、8 月，並定其應
    執行刑為有期徒刑3 年10月確定，上開二徒刑接續執行，於
    89年3 月17日縮短刑期假釋交付保護管束，於92年10月9 日
    保護管束期滿未經撤銷，以執行完畢論等情，有刑案資料查
    註紀錄表及臺灣高等法院被告全國前案紀錄表各1 份附卷可
    稽。被告於前開有期徒刑執行完畢後5 年內，復犯本案有期
    徒刑以上之罪，為累犯，應依刑法第47條之規定，加重其刑
    ，並遞加重之。又移送併辦部分（包含原審併辦部分- 臺灣
    高雄地方法院檢察署94年度毒偵字第2974號及上訴後移送併
    辦部分- 同署94年度毒偵字第6440、6482號）雖未經起訴，
    惟與起訴部分具有連續犯之裁判上一罪關係，為起訴效力所
    及，本院自應併予審究，附此敘明。
四、原審據以論處被告罪刑，固非無見。惟查：檢察官上訴後移
    送併辦部分（即臺灣高雄地方法院檢察署94年度毒偵字第64
    40、6482號部分），原判決未及審理，容有未恰。被告及檢
    察官上訴意旨均指前揭移送併辦部分，原判決未及審究，指
    摘原判決不當，均為有理由，自應由本院將原判決撤銷改判
    。爰審酌被告前已因施用毒品案件經觀察、勒戒及強制戒治
    ，本應徹底戒除毒癮，不料其竟仍於繼續施用毒品，顯見其
    並無戒除毒害之決心，本不宜寬貸，惟念其施用毒品乃自戕
    一己之身體健康，並具有病患性人格之特質，行為本身對社
    會所造成之危害並非直接、巨大，且犯後終知能坦承犯行等
    一切情狀，分別量處如主文所示之刑，並定其應執行之刑，
    以資懲儆。
五、扣案之不明粉末3 小包，經鑑定結果確含第一級毒品海洛因
    之成分，業如上述，且該包裝袋因與其內之毒品業已無法析
    離，應將之同視為第一級毒品，從而不問屬於犯人與否，爰
    併依毒品危害防制條例第18條第1 項前段規定，宣告沒收銷
    燬之。而鑑驗所耗損之毒品，既已費失，自無庸宣告沒收銷
    燬。又扣案之注射針筒3 支，其中1 支經檢出呈毒品海洛因
    陽性反應，已如前述，而其上之海洛因無法與針筒析離，自
    應視同第一級毒品海洛因，亦併依上開規定沒收銷燬之。另
    注射針筒2 支、空夾鏈袋1 個，為被告所有供施用毒品海洛
    因預備之物，已經被告陳明，爰依刑法第38條第1 項第2 款
    之規定併宣告沒收。
據上論結，應依刑事訴訟法第369 條第1 項前段、第364 條、第
299 條第1 項前段，毒品危害防制條例第10條第1 項、第2 項、
第18條第1 項前段，刑法第11條、第56條、第47條、第38條第1
項第2款、第51條第5 款，判決如主文。
本案經檢察官姜麗儒到庭執行職務。
中　　華　　民　　國　　94　　年　　10　　月　　26　　日
                  刑事第七庭    審判長法  官   莊飛宗
                                      法  官   曾逸誠
                                      法  官   黃三友
以上正本證明與原本無異。
施用第二級毒品部分不得上訴
施用第一級毒品部分如不服本判決應於收受本判決後10日內向本
院提出上訴書狀，其未敘述上訴理由者，並得於提起上訴後10日
內向本院補提理由書狀（均須按他造當事人之人數附繕本）「切
勿逕送上級法院」。
中　　華　　民　　國　　94　　年　　10　　月　　27　　日
　　　　　　　　　　　　　　　　　　　書記官    黃玉珠
附錄本件判決論罪科刑法條：
毒品危害防制條例第10條
施用第一級毒品者，處6 月以上5 年以下有期徒刑。
施用第二級毒品者，處3 年以下有期徒刑。
